臺灣彰化地方法院刑事判決　　　　　　　　　　　　　　九十年度易字第四一二號
　　公　訴　人　臺灣彰化地方法院檢察署檢察官
　　被　　　告　甲○○
右列被告因違反著作權法案件，經檢察官提起公訴（八十九年度偵字第六○一八號）
，本院判決如左：
    主  文
甲○○以明知為侵害著作權之物，意圖散布而陳列之方法侵害他人之著作權，處有期
徒刑肆月，如易科罰金，以佰元折算壹日。緩刑參年。
扣案之ＤＥＴＣＯ牌點歌光碟機壹台、ＶＣＤ光碟片壹片及點歌本壹本均沒收。
    事  實
一、甲○○係設於彰化縣鹿港鎮○○路一五八號「正亮電器行」之負責人，為從事各
    項電器販售業務之人。其子於民國八十九年六月間，以新台幣（下同）九千五百
    元之價格，在台中市建國市場向不詳姓名年籍之男子購入內含附表所示「情書團
    」等一百十七首詞曲音樂著作之伴唱ＶＣＤ光碟片一片及可解讀伴唱光碟片密碼
    軟體之點歌光碟機一台（ＤＥＴＣＯ牌，內含點歌本一本），係他人未經著作權
    人摩那園唱片有限公司（下簡稱摩那園公司）之授權，擅自非法重製之侵害著作
    權之物，竟意圖將前揭ＤＥＴＣＯ牌點歌光碟機、ＶＣＤ光碟片一片、點歌本一
    本出賣予不特定之買受者，陳列於其所經營之「正亮電器行」內，擬販售予顧客
    ，而侵害摩那園公司之著作權。嗣於八十九年八月八日十三時二十分許，為警持
    臺灣彰化地方法院檢察署檢察官核發之搜索票會同摩那園公司代理人蔡國賓在上
    址搜索當場查獲，並扣得點歌簿一本、ＶＣＤ光碟片一張及ＤＥＴＣＯ牌點歌光
    碟機一台。
二、案經摩那園公司訴由彰化縣警察局鹿港分局報請臺灣彰化地方法院檢察署檢察官
    偵查起訴。
    理  由
一、右揭事實業據被告於本院審理時供承不諱，核與告訴代理人蔡國賓、乙○○於警
    偵訊及本院審理時指訴明確，並據渠等提出告訴人之代理人蔡國賓先於八十九年
    八月三日之訪查資料及八十九年八月八日十三時許會同警員至同址搜索之蒐證資
    料、及警方於現場拍攝之照片十一張、搜索扣押證明筆錄等文件附卷可證。被告
    並自承擬以九千五百元出售前開點歌光碟機、點歌本、ＶＣＤ光碟片等語，足證
    被告確有為銷售散布之意圖，而將該光碟機陳列之積極作為。該光碟機所附點歌
    本內所示如附表「情書團」等一百十七首歌曲音樂著作，確係告訴人摩那園公司
    享有著作財產權，亦有告訴人提出之內政部著作權登記簿謄本、音樂著作專屬授
    權合約書多紙附卷可憑，顯見扣案光碟片中，確含有附表所示上開詞曲，且該扣
    案之光碟片外觀亦無其他授權文號，顯與享有著作權之正常音樂光碟片大不相同
    ，一般人一見便知為重製之物品，何況被告為從事販賣相關電器業務之人，又怎
    能委稱不知。再查，該扣案已侵害告訴人著作權之盜版光碟片，係製造廠商將歌
    曲以編碼之方式寫錄在光碟片中，再將其解碼程式燒錄於ＤＥＴＣＯ牌點歌光碟
    機內部ＩＣ中，當該光碟片放入ＤＥＴＣＯ牌點歌光碟機時，光碟機內ＩＣ解碼
    程式便將該光碟片中的解碼檔案解開還原，並可於點歌器中輸入歌曲編號，以進
    行該歌曲之播放，但如放置其他廠商出品之光碟片，就只能讀出聲音、或僅讀出
    影像，反之，如將該盜版光碟片放入其他廠牌之光碟機，亦無法點播放歌曲等情
    ，有摩那園公司之陳報狀在卷可參，且被告亦自承扣案之盜版光碟片及點歌本等
    物，係其子購入該點歌光碟機時一併附在內乙節，已如前述，顯見該光碟片需透
    過該光碟機始可播放而無從分開販售，至其播送方式究係透過傳統之唱片、錄音
    帶，抑或經由現代化之電腦設施之方式為之（均屬將音樂著作以錄音或其他方法
    有形之重複製作），並不影響其侵害告訴人著作權之事實。綜上，本件事證已臻
    明確，被告犯行堪以認定，應依法論科。
二、核被告所為，係違反著作權法第八十七條第二款之規定，以意圖散布而陳列之方
    法侵害他人之著作權，應依同法第九十三條第三款予以論處。且被告意圖散布而
    陳列附表所示一百零八首歌曲ＶＣＤ光碟片之行為，係一行為同時侵害告訴人享
    有多種之音樂著作財產權，而觸犯多數相同之罪名，為同種想像競合犯，應從一
    重處斷。爰審酌被告品行尚佳，其犯罪之動機、目的無非意圖牟利，所用之手段
    ，所生侵害他人智慧財產權之危害程度，及願分期賠償十萬元告訴人，為告訴人
    所拒，暨犯罪後坦承犯行、態度良好等一切情狀，量處如主文所示之刑，並諭知
    易科罰金之折算標準。又被告行為後，刑法第四十一條易科罰金之標準已於九十
    年一月十日公布施行，於同年月十二日生效，比較新舊法，其易科罰金之標準，
    以新法較有利於被告，是行為人犯後法律已有變更，依刑法第二條第一項前段之
    規定，應適用最有利於行為人之法律，故就宣告有期徒刑部分，併依修正後刑法
    第四十一條第一項前段之規定諭知易科罰金之折算標準。查被告前未曾受有期徒
    刑以上刑之宣告，有臺灣高等法院刑事被告全國前案紀錄表在卷可按，其經此教
    訓後，當知警惕而無再犯之虞，本院綜核各情，認所宣告之刑以暫不執行為適當
    ，併予宣告緩刑三年，以啟自新。扣案之ＤＥＴＣＯ牌點歌光碟機一台、ＶＣＤ
    光碟片一片、點歌本一本等物，係被告所有，且供本件犯罪所用之物，爰依刑法
    第三十八條第一項第二款之規定併予宣告沒收。
據上論斷，應依刑事訴訟法第二百九十九條第一項前段，著作權法第九十三條第三款
、第八十七條第二款，刑法第十一條前段、第二條第一項前段、第五十五條、第四十
一條第一項前段、第四十二條第二項、第三十八條第一項第二款、第七十四條第一款
，罰金罰鍰提高標準條例第二條，判決如主文。
本案經檢察官江孟芝到庭執行職務。
中      華      民      國      九十一    年    十二    月      四      日
                                    臺灣彰化地方法院刑事第一庭
                                        法      官  宋  恭  良
右正本證明與原本無異。
如不服本判決，應於判決送達後十日內，向本院提出上訴狀。
告訴人或被害人對於判決如有不服具備理由請求檢察官上訴者，其上訴期間之計算係
以檢察官收受判決正本之日期為準。
                                        法院書記官  劉  玫  金
中      華      民      國      九十一    年    十二    月      九      日
附錄本案論罪科刑法條全文：
著作權法第八十七條：
  有下列情形之一者，除本法另有規定外，視為侵害著作權或製版權：
    二、明知為侵害著作權或製版權之物而散布或意圖散布而陳列或持有或意圖營利
        而交付者。
著作權法第九十三條：
  有下列情形之一者，處二年以下有期徒刑，得併科新臺幣十萬元以下罰金：
    三、以第八十七條各款方法之一侵害他人之著作權者。
附表：
